【裁判字號】    90,交易,86
【裁判日期】    900627
【裁判案由】    過失傷害
【裁判全文】
臺灣花蓮地方法院刑事判決                            九十年度交易字第八六號
    公  訴  人  臺灣花蓮地方法院檢察署檢察官
    被      告  乙○○
右列被告因過失傷害案件，經檢察官提起公訴（九十年度偵字第一二五五號）及函請
併辦（九十年度偵字第一五一六號），本院判決如左：
    主  文
乙○○因過失傷害人，處有期徒刑貳月，如易科罰金，以參佰元折算壹日。
    事  實
一、乙○○於民國八十九年九月二十六日下午六時三十分許，駕駛車號ＦＦ－六五九
    二號自用小客車，沿花蓮縣新城鄉○○○○路由南往北方向行駛，行經該路與新
    生橋東端北上車道交岔路口，應注意汽車行駛至交岔路口時，應遵守燈光號誌，
    而當時係陰天之晚上，該路段夜間有照明、為省道、路面乾燥、無缺陷、無障礙
    物、視距良好之多岔路口，並無不能注意之能力，竟疏未注意，貿然闖紅燈行駛
    ，適有甲○○騎乘車號ＲＨＧ－五一五號機車沿新生橋由西往東行駛而來，致兩
    車相撞，甲○○人車倒地，因而受有右側鎖骨骨折、右胸壁多處肋骨骨折（含第
    三、四、八及九根肋骨）、右前上腸骨脊挫瘀傷、右膝擦挫傷及右肘挫瘀傷等傷
    害。警方據報到現場處理時，乙○○於犯罪未發覺前，向警方坦承與甲○○發生
    車禍，而接受裁判。
二、案經甲○○訴由台灣花蓮地方法院檢察署檢察官偵查起訴及函請併辦。
    理  由
一、訊據被告乙○○坦承於右揭時地與告訴人甲○○發生車禍，致告訴人受傷之事實
    ，並有道路交通事故調查報告表一份、現場照片八幀及診斷證明書一紙附卷可佐
    。
二、被告雖否認有過失傷害之犯行，辯稱：其於綠燈起步時，告訴人的車就衝撞過來
    ，其並未闖紅燈等語。經查告訴人行駛至該路口時，燈號係紅燈，其等了很久，
    燈號由紅燈轉為右轉綠燈、再轉為左右轉綠燈，其確定兩邊車子均停止後，始通
    行，突遭被告汽車撞擊等情，業據告訴人於本院審理時指訴綦詳。而上開交岔路
    口，台九線公路由南往北直行之號誌，為四顆燈所組成，包括直行綠燈、左轉綠
    燈、黃燈、紅燈四種，其時相有三種：一、直行綠燈及最左邊紅燈亮起四十五秒
    （可直行、不能左轉）；二、只有紅燈亮起三十秒；三、直行綠燈及左轉綠燈均
    亮起三十五秒（可直行、左轉）（另黃燈及直行綠燈均亮起三秒為短暫之號誌轉
    換）。至於新生橋由西往東方向之號誌，亦為四顆燈所組成，有直行綠燈、左轉
    綠燈、黃燈、紅燈四種，其時相只二種：包括直行綠燈及左轉綠燈均亮起三十秒
    ，其餘均為紅燈亮起，此業經檢察官至現場堪驗無訛，並有履勘筆錄及現場圖各
    一紙附卷可稽。此與告訴人所述，其於該路口等紅燈很久等情相符；而被告係供
    述：其至該路口時，燈號是紅燈亮、綠燈沒亮，其看到最右邊綠燈及一個紅燈亮
    起時，始啟動車子等語。惟依檢察官上開勘驗結果，紅燈亮起之後，燈號係轉換
    為直行綠燈及左轉綠燈均亮起，足見被告所稱其係迨綠燈始啟動云云，並不可採
    。況由新生橋由西往東方向行駛之車輛以左轉居多，而被告係行駛於由南往北之
    最外側車道上，受阻較小；反之，告訴人之機車需跨越六個車道始能穿越台九線
    ，實不太可能闖紅燈，台灣省花東區車輛行車事故鑑定委員會亦同此見解，有該
    會九十年一月十五日花鑑字第八九０六四二號函一份在卷可參。綜上所述，被告
    所辯，顯不可採。按駕駛人應注意汽車行駛至交岔路口時，應遵守燈光號誌，道
    路交通安全規則第一百零二條第一項第一款定有明文。而案發當時係陰天之晚上
    ，該路段夜間有照明、為省道、路面乾燥、無缺陷、無障礙物、視距良好之多岔
    路口，此為上開交通事故調查報告表所載，是並無不能注意之情事，被告竟疏未
    注意遵守燈光號誌，擅闖紅燈，而與告訴人所騎乘之機車相撞，就本件事故之發
    生即有過失。又被告行為與告訴人被撞受傷間確有相當之因果關係，自應負過失
    傷害罪責。本件事證明確，被告犯行堪以認定。
三、核被告所為，係犯刑法第二百八十四條第一項前段過失傷害罪。併辦部分係同一
    事實，本院自應併予審究。被告於肇事後犯罪未發覺前，在警方到現場處理時，
    向警方承認與告訴人發生車禍，而向有偵查權限之警方自首而受裁判，有花蓮縣
    警察局新城分局九十年六月六日新警刑字第一一八六四號函一份在卷可參，符合
    刑法第六十二條前段之規定，應依法減輕其刑。爰審酌被告過失之程度、告訴人
    所受之傷勢不輕、被告事後未與告訴人達成和解，及被告否認犯行等一切情狀，
    量處如主文所示之刑，並諭知易科罰金之折算標準，以示懲儆。又刑法第四十一
    條於九十年一月四日修正，同年一月十日經總統公布實施，就得易科罰金之法定
    刑，由犯最重本刑為三年以下，改為五年以下，經比較新舊法，本案被告均得易
    科罰金，是應依刑法第二條第一項前段之規定，適用裁判時之法律，併予敘明。
據上論斷，應依刑事訴訟法第二百九十九條第一項前段，刑法第二條第一項前段、第
二百八十四條第一項前段、第六十二條前段、第四十一條第一項前段，罰金罰鍰提高
標準條例第一條前段、第二條，判決如主文。
本案經檢察官李子春到庭執行職務。
中      華      民      國    九十      年      六      月    二十七    日
                                臺灣花蓮地方法院刑事庭
                                    法  官  李世華
右正本證明與原本無異。
如對本判決不服，應於送達後十日內，向本院提出上訴狀。（應抄附繕本）告訴人或
被害人如對於本判決不服者，應具備理由請求檢察官上訴，其上訴期間之計算係以檢
察官收受判決正本之日期為準。
                                    法院書記官
中      華      民      國    九十      年      七      月      三      日
附錄本判決論罪之法律條文：
刑法第二百八十四條
因過失傷害人者，處六月以下有期徒刑、拘役或五百元以下罰金。致重傷者，處一年
以下有期徒刑、拘役或五百元下罰金。
從事業務之人，因業務上之過失傷害人者，處一年以下有期徒刑、拘役或一千元以下
罰金。致重傷者，處三年以下有期徒刑、拘役或二千元以下罰金。


司法院資訊處製作；財團法人民間司法改革基金會備份。
